【裁判字號】    97,訴,286
【裁判日期】    970630
【裁判案由】    違反藥事法等
【裁判全文】
臺灣嘉義地方法院刑事判決               97年度訴字第286號
公  訴  人  臺灣嘉義地方法院檢察署檢察官
被      告  陳阿起訴書誤為.
選任辯護人  陳信宏律師
被      告  丙○○
                      巷1號
被      告  壬○○
前二人共同
選任辯護人  張雯峰律師
            奚淑芳律師
被      告  戊○○
選任辯護人  葉榮棠律師
被      告  己○○
選任辯護人  林國一律師
上列被告等因違反藥事法等案件，經檢察官提起公訴（96年度偵
字第2656、3421號），被告於本院行準備程序時就犯罪事實為有
罪之陳述，經本院合議庭裁定適用簡式審判程序，判決如下：
    主  文
陳阿共同製造偽藥，處有期徒刑拾月。減為有期徒刑伍月。又
共同明知為偽藥而販賣（如附表一至四共十罪，其中附表一編號
七部分，未遂），各處如附表一所示之刑（含減刑）。前開減得
之有期徒刑應執行有期徒刑拾月。緩刑參年，緩刑期內付保護管
束。扣案如附表八之一至八之五所示之物，均沒收。
丙○○共同製造偽藥，處有期徒刑拾月。減為有期徒刑伍月。又
共同明知為偽藥而販賣（如附表一、二、五、六所示共十一罪，
其中附表一編號七部分，未遂），各處如附表一所示之刑（含減
刑）。前開減得之有期徒刑應執行有期徒刑拾壹月。緩刑參年，
緩刑期內付保護管束。扣案如附表八之一至八之五所示之物，均
沒收。
壬○○共同製造偽藥，處有期徒刑拾月。減為有期徒刑伍月。又
共同明知為偽藥而販賣（如附表一至六所示共十三罪，其中附表
一編號七部分，未遂），各處如附表一所示之刑（含減刑）。前
開減得之有期徒刑應執行有期徒刑壹年。緩刑參年，緩刑期內付
保護管束。扣案如附表八之一至八之五所示之物，均沒收。
戊○○共同製造偽藥，處有期徒刑拾月。減為有期徒刑伍月。又
共同明知為偽藥而販賣（如附表一、三、五、七共十一罪，其中
附表一編號七部分，未遂），各處如附表一所示之刑（含減刑）
。前開減得之有期徒刑應執行有期徒刑拾月。緩刑參年，緩刑期
內付保護管束。扣案如附表八之一至八之五所示之物，均沒收。
己○○共同製造偽藥，處有期徒刑拾月。減為有期徒刑伍月。又
共同明知為偽藥而販賣（如附表一至七所示共十二罪，其中附表
一編號七部分，未遂），各處如附表一所示之刑（含減刑）。前
開減得之有期徒刑應執行有期徒刑拾壹月。緩刑參年，緩刑期內
付保護管束。扣案如附表八之一至八之五所示之物，均沒收。
    事  實
一、陳阿曾犯詐欺取財罪，經臺灣高等法院臺中分院八十八年
    上訴字第一六五二號判處有期徒刑八月確定及執行完畢（未
    構成累犯），戊○○曾違反麻醉藥品管理條例，經法院判處
    有期徒刑三月確定及執行完畢（未構成累犯）；陳阿、丙○○、壬○○、戊○○、己○○等五人，明知彼等並無中醫
    師或藥劑師執照，亦無調配中藥之專門技術，竟共同基於製
    造偽藥之犯意，未依藥事法規定獲衛生主管機關核准，於九
    十五年十月間某日，在嘉義市○○路一三二號處，以戊○○
    私製及向不詳人士購得之私製米酒，摻入鹿茸及中藥材後，
    共同製作鹿茸酒之偽藥。
二、陳阿、丙○○、壬○○、戊○○、己○○復各於下列時、
    地，共同基於意圖為自己不法所有、及明知鹿茸藥酒或青草
    膏係偽藥而販賣之犯意聯絡，分起犯意，先後由：
（一）陳阿、丙○○、壬○○、戊○○、己○○五人為前揭犯
      意聯絡，約定由陳阿及丙○○負責遊走於各大醫院內，
      向候診病人搭訕遊說（時、地、受害人、受詐價金如附表
      一編號一至七所示，編號七部分未詐得財物），謊稱：渠
      等鹿茸藥酒具有治療功效等誇大療效言詞，使不特定人誤
      信而允諾購買，再由壬○○負責駕駛車牌號碼3456－JA號
      汽車，接送至嘉義市○○路一三二號處，再由戊○○、己○○持先前製造之鹿茸藥酒偽藥一甕販賣，詐得與市價顯
      不相當之價金（其中編號七部分，蔡葉滿尚未交付財物而
      未得逞、亦未賣出偽藥酒）。
（二）陳阿、丙○○、壬○○、戌○○（戌○○部分另案偵辦
      ）等四人，為前揭犯意聯絡，於附表二所示時、地，向候
      診就醫之子○○謊稱：渠等所有之鹿茸藥酒具有治療酸痛
      功效云云，使子○○誤信為真，當場以現金三萬二千五百
      元購買鹿茸藥酒偽藥一甕，渠等四人因之取得與市價顯不
      相當之價金。
（三）陳阿、壬○○、己○○、戊○○等四人，為前揭犯意聯
      絡，於附表三所示時、地，向候診就醫之卯○○謊稱：渠
      等所有之鹿茸藥酒具有治療酸痛功效云云，使卯○○誤信
      為真，以三萬二千五百元購買鹿茸藥酒偽藥一甕，渠等四
      人因之取得與市價顯不相當之價金。
（四）陳阿、壬○○、己○○三人，為前揭犯意聯絡，於附表
      四所示時、地，向候診就醫之寅○○謊稱：渠等所有之青
      草膏具有治療骨頭退化、肝機能不好、長期吃西藥至腎臟
      水腫等病狀云云，使寅○○誤信為真，當場以現金二萬元
      購買青草膏偽藥一批，渠等三人因之取得與市價顯不相當
      之價金。
（五）丙○○、壬○○、戊○○、己○○等四人，為前揭犯意聯
      絡，（一）由丙○○於附表五編號一所示時、地，向候診
      就醫之病人申○○，謊稱：渠等所有之鹿茸藥酒具有治療
      酸痛功效云云，使之誤信而允諾購買，再由壬○○負責駕
      駛車牌號碼3456－JA號汽車，接送至嘉義市○○路一三二
      號處，再由戊○○、己○○持先前私製鹿茸酒偽藥一甕出
      售，得款九萬七千五百元，詐得與市價顯不相當之價金。
      （二）於由丙○○、戊○○、己○○三人於附表五編號二
      時、地，共同向等候看診就醫之丑○○謊稱：鹿茸藥酒具
      有治療腳痛和保養身體、通血路，身體會好起來之功效。
      使丑○○信以為真，而約定以三萬六千九百元價額，向渠
      等購買上開私釀鹿茸藥酒偽藥一甕，惟僅當場先行支付九
      百元，另三萬六千元則因約定匯款至新光商業銀行太平簡
      易型分行帳號：000000 0000000號，戶名：劉健忠帳戶內
      ，經警發現後通知丑○○協助調查始未繼續付款。
（六）壬○○、丙○○與另一自稱「劉美惠」之不詳姓名年籍之
      女子等三人，為前揭犯意聯絡，於附表六所示時、地，由
      該名「劉惠美」之人，向候診就醫之巳○○謊稱：「我母
      親吃過鹿茸泡製的藥酒後，糖尿病穩定控制，不需要再至
      醫院打針、吃西藥，身體就好很多」云云，使巳○○誤信
      為真，以現金十六萬元購買私製之鹿茸藥酒偽藥一甕，渠
      等三人因之取得與市價顯不相當之價金。
（七）己○○、戊○○與另二名不詳姓名之成年男女，為前揭犯
      意聯絡，於附表七所示時、地，共同向候診就醫之辰○○
      謊稱：渠等所有之鹿茸藥酒對治好中風，有非常良好之治
      療功效。使辰○○誤信為真，而交付三萬五千六百元購買
      渠等私製之鹿茸藥酒偽藥一甕，渠等四人因之取得與市價
      顯不相當之價金。
二、嗣經酉○○○發覺未具療效後，始知受騙，經報警處理後，
    由警循線九十六年三月二十八日上午十一時四十分許，在戊○○所承租之嘉義市○○路一三二號處，查獲陳阿、丙○○、劉豐華、戊○○、己○○等五人，並在該處得其同意搜
    索後，扣得其等供犯罪所用或所得如附表八之一至八之五所
    示之物。
三、案經嘉義市政府警察局第二分局報告臺灣嘉義地方法院檢察
    署檢察官偵查起訴。
    理  由
一、本件係經被告陳阿、丙○○、劉豐華、戊○○、己○○等
    五人於本院準備程序中就被訴事實為有罪之陳述，經本院合
    議庭裁定由受命法官獨任以簡式審判程序審理，依刑事訴訟
    法第二百七十三條之二、同法第一百五十九條第二項規定，
    不適用傳聞法則有關限制證據能力之相關規定，合先敘明。
二、事實一部分製造偽藥等情，業經被告陳阿、丙○○、壬○○、戊○○、己○○於偵審時自白不諱，並有附表八編號11
    鹿茸藥酒三桶扣案，其製造如附表八之二編號11之藥酒，並
    無品名，但係摻入私製米酒及不明鹿茸中藥材；另賣出之鹿
    茸藥酒雖未扣案，但均對附表一至七所示之被害人宣稱療效
    ，經證人酉○○○、午○○○、丁○○、申○○、辰○○、
    巳○○、辛○○、庚○○○、甲○○、子○○、卯○○、寅
    ○○、癸○○、丑○○指證明確；參以凡申請為藥商者，應
    申請直轄市或縣（市）衛生主管機關核准登記，繳納執照費
    ，領得許可執照後，方准營業；其登記事項如有變更時，應
    辦理變更登記；中藥製造業者，應由專任中醫師或修習中藥
    課程達適當標準之藥師駐廠監製。再藥品經稽查或檢驗有：
    「未經核准，擅自製造者」、「所含有效成分之名稱，與核
    准不符者」，均屬藥事法第二十條第一款所稱之偽藥；本件
    被告陳阿、丙○○、壬○○、戊○○、己○○均為個人而
    非經核准登記之藥商，參以本件被告陳阿、丙○○、壬○○、戊○○、己○○賣出之藥酒外觀無任何標示，顯非屬行
    政院衛生署核准製造之藥品，既未經前揭核准，其等擅自製
    造之藥酒；況自被告戊○○所稱其製造鹿茸酒所用之素膠塊
    係購自鄭登煌，其貨源為鄭登煌之子鄭榮達經營之權威貿易
    有限公司，經臺灣嘉義地方法院檢察署檢察官至該公司扣得
    素膠塊二盒後，送行政院衛生署中醫藥委員會鑑定結果，認
    為：案內素膠塊標示含「當歸、人蔘、熟地、黃耆、川芎、
    茯苓、白朮」等收載於本著綱目之中藥材，且未收載於本署
    公告「可同時提供食品使用之中藥材」品項，應以藥品管理
    ，核屬違反藥事法第二十條第一款、未經核准擅自製造之偽
    藥等情甚明，有該署九十六年七月十二日衛中會字第096000
    7397號函、扣押物品清單附卷可憑（偵卷第222、214頁），
    益證其賣出之藥酒係偽藥一情，灼然可明，雖附表二共犯戌
    ○○經臺灣彰化地方法院檢察署檢察官以未扣得賣出藥酒，
    無從「稽查或檢驗」以確認其成份云云，而以九十六年偵字
    第八五九六號為不起訴處分，有該處分書存卷可按（本院卷
    第159頁），惟「稽查或檢驗」僅係藥品管理行政查認偽藥
    之方法，本院依前開事證互為勾稽後判斷、推論認定，既不
    宥於前開藥品管理行政手段，亦不受前開不起訴處分書之拘
    束，併予敘明；綜上事證，被告陳阿、丙○○、壬○○、
    戊○○、己○○自白確與事實相符，要屬無疑；本案事證明
    確，被告陳阿、丙○○、壬○○、戊○○、己○○製造偽
    藥犯行，應堪認定。
三、事實二販賣偽藥、詐欺取財部分，業經被告陳阿、丙○○
    、壬○○、戊○○、己○○於偵審時自白不諱，並對附表一
    至七所示之被害人施以宣稱療效云云，經證人酉○○○、午
    ○○○（尚未交付款項）、丁○○、申○○、辰○○、巳○○、辛○○、庚○○○、甲○○、子○○、卯○○、寅○○
    、癸○○、丑○○指證明確，另經證人蔡宜延、沈龍盛警詢
    時證述明確，並有被害報告單十二份、巳○○匯款存摺明細
    （2039號警卷第66頁）、相片八幀在卷可考（1597號警卷第
    87 至93頁），及如附表八之一至八之五所示之物扣案可稽
    ；其中青草膏雖未扣案，惟來源不明，又無標示，為被告陳
    阿、丙○○、壬○○、戊○○、己○○陳述明確，顯非屬
    行政院衛生署核准製造之藥品，而亦屬偽藥甚明，合先敘明
    ；又其等持鹿茸藥酒、青草膏等，宣稱具有治療酸痛、腎臟
    水腫、骨頭退化、控制糖尿病等醫療效能云云，使人誤信而
    購買，顯係詐術手段，又以市價顯不相當之金額販賣予前揭
    被害人，顯有營利意圖甚明，參以扣案如附表八之四編號四
    、五之鹿茸經證人即全發堂生技中藥養生館負責人李漢仁於
    警詢時證述，每兩市價僅約八十元，倘以現鋸鹿茸浸泡藥酒
    二十公升，始有一萬二千元至一萬五千元之價值（2039號警
    卷第24頁），其等以廉價之乾鹿茸浸泡之鹿茸藥酒，其售價
    顯與市價不相當；是被告陳阿、丙○○、壬○○、戊○○
    、己○○以詐欺手段販賣偽藥營利等情，即屬灼然，其等於
    販賣過程或遊說、或出售、或載送，各有分工，就前揭情事
    ，顯有犯意聯絡及行為分擔，綜上事證，被告陳阿、丙○○、壬○○、戊○○、己○○自白確與事實相符，亦屬無疑
    ；本案事證明確，被告陳阿、丙○○、壬○○、戊○○、
    己○○詐欺及販賣偽藥等犯行，均堪認定。
四、核被告陳阿、丙○○、壬○○、戊○○、己○○五人事實
    一部分未經許可製造偽藥酒販賣，核係犯藥事法第八十二條
    第一項製造偽藥罪。被告陳阿、丙○○、壬○○、戊○○
    、己○○，於事實二關於附表一編號一至六、附表二至七各
    該次所為，均係犯藥事法第八十三條第一項明知為偽藥而販
    賣罪、刑法第三百三十九條第一項詐欺取財罪；另於附表一
    編號七部分所為（未及取款即遭查獲），係犯藥事法第八十
    三條第一項、第四項明知為偽藥而販賣未遂罪、刑法第三百
    三十九條第三項、第一項詐欺取財未遂罪，被告陳阿、丙○○、壬○○、戊○○、己○○五人就前揭製造偽藥之犯行
    ，有犯意聯絡及行為分擔，被告陳阿、丙○○、壬○○、
    戊○○、己○○、自稱「劉美惠」成年女子、不詳姓名成年
    男女各一人間，就前揭明知為偽藥而販賣、詐欺取財之犯行
    ，亦有犯意之聯絡及行為之分擔，各皆為共同正犯（各該共
    同正犯關係，如附表一至七所示）。其等各該以一出售偽藥
    獲利行為，同時觸犯販賣偽藥、詐欺取財罪名，為異種想像
    競合犯，應各依刑法第五十五條規定從其情節較重之販賣偽
    藥罪處斷。又倘行為人製造偽藥並予販賣，應依行為時刑法
    第五十五條所定方法、結果之牽連關係，從較重之製造偽藥
    罪處斷（本院四十二年台上字第四一０號判例意旨參照），
    牽連犯廢除後，陳阿等五人所犯上開製造偽藥罪（事實一
    部分）與所犯販賣偽藥罪（事實二部分）二罪間，罪名互異
    ，犯意各別，應予分論併罰，公訴人論以想像競合犯，自有
    未洽；又事實二附表一至七所示各該次所犯販賣偽藥罪間，
    時、地及被害人相異，其犯意各別，亦應分論併罰。其前揭
    附表一編號七部分，其販賣偽藥之實施，惟未生販出偽藥之
    結果，其犯罪尚屬未遂，爰依刑法第二十五條第二項之規定
    ，按既遂犯之刑度減輕其刑。
五、爰審酌被告陳阿、丙○○、壬○○、戊○○、己○○之素
    行（有臺灣高等法院被告前案紀錄表五份附卷可按），除被
    告陳阿、戊○○曾因犯罪遭判處罪刑外，餘無犯罪紀錄；
    其等出於以製造偽藥酒出售牟利之動機及目的；其等對因病
    求醫之人乘機詐財之手段；及考量其等生活狀況、智識程度
    ；其犯罪可能肇致被害人病情延誤之危險及金錢損害；及犯
    後坦承態度，除未遂犯行外，均已與被害人和解等一切情狀
    ，各量處如主文所示之刑，以示懲儆。
六、按犯罪在中華民國九十六年四月二十四日以前者，除本條例
    另有規定外，依下列規定減刑：一、死刑減為無期徒刑。二
    、無期徒刑減為有期徒刑二十年。三、有期徒刑、拘役或罰
    金，減其刑或金額二分之一。中華民國九十六年罪犯減刑條
    例第二條第一項定有明文。本件被告陳阿、丙○○、壬○○、戊○○、己○○上揭犯行係在九十六年四月二十四日以
    前所為，復無不得減刑之例外情形，合於減刑條件，爰併各
    諭知減得之刑（如附表一至七所示）及定其應執行刑。
七、爰審酌被告陳阿、戊○○前雖曾故意犯罪，受有期徒刑以
    上宣告（被告陳阿曾犯詐欺取財罪，經臺灣高等法院臺中
    分院八十八年上訴字第一六五二號判處有期徒刑八月確定及
    於八十九年六月三十日執行完畢，被告戊○○曾違反麻醉藥
    品管理條例，經法院判處有期徒刑三月確定及於八十七年一
    月二十日執行完畢），惟於執行完畢後五年以內，未曾因故
    意犯罪受有期徒刑以上刑之宣告，被告丙○○、壬○○、己○○未曾受有期徒刑以上之刑之宣告，有臺灣高等法院被告
    前案紀錄表可參，其因一時失慮，致罹刑典，事後已坦認犯
    行，深具悔意，經此教訓，應知惕勵，當無再犯之虞，且除
    未交付價金之被害人未調解外，其餘被害人均已達成調解，
    賠償完畢，有卷附調解筆錄可稽（頁次見附表一至七所示）
    ，參以陳阿其夫患有糖尿病、高血壓混合高脂血症（本院
    卷第62頁）、戊○○之子林宏倫罹有右眼視神經萎縮（本院
    卷第75頁）、劉華豐（與丙○○為夫妻關係）患有陳舊性心
    肌梗塞併心臟衰竭（本院卷第165頁）、己○○之母葉賴英
    燕、婆婆劉蔡堪年邁體病（本院卷第185、186頁），本院認
    其等所受宣告之刑，以暫不執行為適當，併予宣告緩刑如主
    文所示，用啟自新，以觀後效。惟被告陳阿、丙○○、壬○○、戊○○、己○○多次故意犯罪，法紀觀念淡薄，緩刑
    期內應付保護管束，以觀後效。
八、扣案附表八之一至八之五之物，分係被告陳阿、丙○○、
    壬○○、戊○○、己○○所有，供附表一至七販賣偽藥及詐
    欺取財犯行所用、或所得（即扣案現金部分，附表八之二編
    號1、附表八之三編號3、附表八之五編號1部分）之物，業
    據被告陳阿、丙○○、壬○○、戊○○、己○○供承在卷
    （各如附表八之一至八之五所示），應各依刑法第三十八條
    第一項第二款、第三款規定，於各該被告犯行罪名宣告沒收
    之（詳附表一至七罪刑欄所示）。
據上論斷，應依刑事訴訟法第二百七十三條之一第一項、第二百
九十九條第一項前段，藥事法第八十二條第一項、第八十三條第
一項、第四項，刑法第十一條前段、第二十八條、第三百三十九
條第一項、第三項、第五十五條、第二十五條第二項、第五十一
條第五款、第七十四條第一項第一款、第二款、第九十三條第一
項、第三十八條第一項第二款、第三款，中華民國九十六年罪犯
減刑條例第二條第一項第三款、第七條、第十條第一項，刑法施
行法第一條之一第一項、第二項前段，判決如主文。
本案經檢察官蔡彥守到庭執行職務
中    華    民    國    97    年    6     月    30    日
                  刑事第一庭    法  官  蔡廷宜
以上正本證明與原本無異。
如不服本判決，應於判決送達後十日內向本院提出上訴狀（應附
繕本）。告訴人或被害人如對於本判決不服者，應具備理由請求
檢察官上訴，上訴書狀依法應敘述具體理由，如未敘述具體上訴
理由者，應於上訴期間屆滿後二十日內補提理由書於本院，其上
訴期間之計算係以檢察官收受判決正本之日期為準。
中    華    民    國    97    年    6     月    30    日
                                書記官  林美足
附錄論罪法條全文：
藥事法第 82 條：
製造或輸入偽藥或禁藥者，處十年以下有期徒刑，得併科新臺幣
一千萬元以下罰金。
犯前項之罪，因而致人於死者，處無期徒刑或十年以上有期徒刑
，致重傷者，處七年以上有期徒刑。
因過失犯第一項之罪者，處三年以下有期徒刑、拘役或科新臺幣
五十萬元以下罰金。
第一項之未遂犯罰之。
第 83 條
明知為偽藥或禁藥，而販賣、供應、調劑、運送、寄藏、牙保、
轉讓或意圖販賣而陳列者，處七年以下有期徒刑，得併科新臺幣
五百萬元以下罰金。
犯前項之罪，因而致人於死者，處七年以上有期徒刑，致重傷者
，處三年以上十二年以下有期徒刑。
因過失犯第一項之罪者，處二年以下有期徒刑、拘役或科新臺幣
三十萬元以下罰金。
第一項之未遂犯罰之。
藥事法第 83 條：
明知為偽藥或禁藥，而販賣、供應、調劑、運送、寄藏、牙保、
轉讓或意圖販賣而陳列者，處七年以下有期徒刑，得併科新臺幣
五百萬元以下罰金。
犯前項之罪，因而致人於死者，處七年以上有期徒刑，致重傷者
，處三年以上十二年以下有期徒刑。
因過失犯第一項之罪者，處二年以下有期徒刑、拘役或科新臺幣
三十萬元以下罰金。
第一項之未遂犯罰之。
刑法第339條：
（普通詐欺罪）
意圖為自己或第三人不法之所有，以詐術使人將本人或第三人之
物交付者，處5年以下有期徒刑、拘役或科或併科1千元以下罰金
。
以前項方法得財產上不法之利益或使第三人得之者，亦同。
前二項之未遂犯罰之。
附表一
┌─┬───┬────────┬─┬───┬────────────┬──────────────┐
│編│共犯  │時間地點        │被│詐得金│調解情形（卷證頁數）    │罪刑主文                    │
│號│      │                │害│額    │                        │                            │
│  │      │                │人│      │                        │                            │
├─┼───┼────────┼─┼───┼────────────┼──────────────┤
│01│陳阿│民國（下同）95  │陳│8萬   │嘉義市東區調解委員會調解│陳阿、丙○○、壬○○、黃麗│
│  │丙○○│年10月24日，在嘉│榮│7600  │筆錄                    │玲、己○○共同明知為偽藥而販│
│  │壬○○│義市○區○○○路│宗│元    │給付被害人丁○○八萬七千│賣，各處有期徒刑四月，各減為│
│  │戊○○│252號「陽明醫院 │  │      │六百元整完畢（本院卷第67│有期徒刑二月。扣案如附表編號│
│  │己○○│」。            │  │      │、71、169頁）           │八之一至八之五之物，均沒收。│
├─┼───┼────────┼─┼───┼────────────┼──────────────┤
│02│陳阿│96年2月2日上午10│劉│6萬   │南投縣鹿谷鄉調解委員會調│陳阿、丙○○、壬○○、黃麗│
│  │丙○○│時許，在嘉義市東│崇│8000  │解筆錄                  │玲、己○○共同明知為偽藥而販│
│  │壬○○│區○○○路252號 │泰│元    │給付被害人辛○○六萬八千│賣，各處有期徒刑四月，各減為│
│  │戊○○│「陽明醫院」。  │  │      │元整完畢（本院卷第92、93│有期徒刑二月。扣案如附表編號│
│  │己○○│                │  │      │、99、100、106、152、170│八之一至八之五之物，均沒收。│
│  │      │                │  │      │頁）                    │                            │
├─┼───┼────────┼─┼───┼────────────┼──────────────┤
│03│陳阿│96年2月14日上午9│劉│5萬元 │嘉義縣中埔鄉調解委員會調│陳阿、丙○○、壬○○、黃麗│
│  │丙○○│時許，在嘉義市東│李│。    │解筆錄                  │玲、己○○共同明知為偽藥而販│
│  │壬○○│區○○○路252號 │枝│      │給付被害人劉李枝五萬元完│賣，各處有期徒刑四月，各減為│
│  │戊○○│「陽明醫院」。  │  │      │畢（本院卷第171頁）     │有期徒刑二月。扣案如附表編號│
│  │己○○│                │  │      │                        │八之一至八之五之物，均沒收。│
├─┼───┼────────┼─┼───┼────────────┼──────────────┤
│04│陳阿│96年2月15日上午9│李│5萬元 │嘉義縣中埔鄉調解委員會調│陳阿、丙○○、壬○○、黃麗│
│  │丙○○│時許，在嘉義市東│招│。    │解筆錄                  │玲、己○○共同明知為偽藥而販│
│  │壬○○│區○○○路252號 │治│      │給付被害人甲○○五萬元完│賣，各處有期徒刑四月，各減為│
│  │戊○○│「陽明醫院」。  │  │      │畢（本院卷第74、171頁） │有期徒刑二月。扣案如附表編號│
│  │己○○│                │  │      │                        │八之一至八之五之物，均沒收。│
├─┼───┼────────┼─┼───┼────────────┼──────────────┤
│05│陳阿│96年3月27日上午7│施│5萬   │嘉義市東區調解委員會調解│陳阿、丙○○、壬○○、黃麗│
│  │丙○○│時35分許，在嘉義│素│6400  │筆錄                    │玲、己○○共同明知為偽藥而販│
│  │壬○○│市○區○○○路  │敏│元。  │給付被害人癸○○五萬六千│賣，各處有期徒刑四月，各減為│
│  │戊○○│252號「陽明醫院 │  │      │四百元完畢（本院卷第66、│有期徒刑二月。扣案如附表編號│
│  │己○○│」。            │  │      │73、172、188頁）        │八之一至八之五之物，均沒收。│
├─┼───┼────────┼─┼───┼────────────┼──────────────┤
│06│陳阿│96年3月26日上午9│盧│9萬   │南投縣鹿谷鄉調解委員會調│陳阿、丙○○、壬○○、黃麗│
│  │丙○○│時許，在嘉義市東│郭│2500  │解筆錄                  │玲、己○○共同明知為偽藥而販│
│  │壬○○│區○○○路252號 │雲│元。  │給付被害人盧郭雲九萬二千│賣，各處有期徒刑四月，各減為│
│  │戊○○│「陽明醫院」。  │  │      │五百元完畢（本院卷第95、│有期徒刑二月。扣案如附表編號│
│  │己○○│                │  │      │10 2、112、154、173頁） │八之一至八之五之物，均沒收。│
│  │      │                │  │      │                        │                            │
├─┼───┼────────┼─┼───┼────────────┼──────────────┤
│07│陳阿│96年3月28日10 時│蔡│15萬元│未遭詐得金錢，無成立和解│陳阿、丙○○、壬○○、黃麗│
│  │丙○○│許，在嘉義市東區│葉│。    │                        │玲、己○○共同明知為偽藥而販│
│  │壬○○│吳鳳北路252號「 │滿│      │                        │賣，未遂，各處有期徒刑三月，│
│  │戊○○│陽明醫院」      │年│      │                        │各減為有期徒刑一月又十五日。│
│  │己○○│。              │  │      │                        │扣案如附表編號八之一至八之五│
│  │      │                │  │      │                        │之物，均沒收。              │
└─┴───┴────────┴─┴───┴────────────┴──────────────┘
附表二
┌─┬───┬────────┬─┬────┬────────────┬──────────────┐
│編│共犯  │時間地點        │被│詐得金額│調解情形（卷證頁數）    │罪刑主文                    │
│號│      │                │害│        │                        │                            │
│  │      │                │人│        │                        │                            │
├─┼───┼────────┼─┼────┼────────────┼──────────────┤
│ 1│陳阿│96年3月21日上午9│徐│3萬2500 │彰化縣埔心鄉調解委員會調│陳阿、丙○○、壬○○共同明│
│  │丙○○│時許，在彰化縣埔│彩│元。    │解筆錄                  │知為偽藥而販賣，各處有期徒刑│
│  │壬○○│心鄉○○路○段80 │月│        │給付被害人子○○三萬三千│四月，各減為有期徒刑二月。扣│
│  │戌○○│號「署立彰化醫院│  │        │五百元完畢（本院卷第161 │案如附表編號八之一至八之三之│
│  │      │」。            │  │        │、164頁）               │物，均沒收。                │
└─┴───┴────────┴─┴────┴────────────┴──────────────┘
附表三
┌─┬───┬────────┬─┬────┬────────────┬──────────────┐
│編│共犯  │時間地點        │被│詐得金額│調解情形（卷證頁數）    │罪刑主文                    │
│號│      │                │害│        │                        │                            │
│  │      │                │人│        │                        │                            │
├─┼───┼────────┼─┼────┼────────────┼──────────────┤
│ 1│陳阿│96年3月23日上午 │陳│3萬2500 │嘉義市東區調解委員會調解│陳阿、壬○○、戊○○、葉鳳│
│  │壬○○│11 時許，在嘉義 │彩│元。    │筆錄                    │雪共同明知為偽藥而販賣，各處│
│  │戊○○│市○區○○○路  │雲│        │給付被害人卯○○三萬二千│有期徒刑四月，各減為有期徒刑│
│  │己○○│309號「宋思權精 │  │        │五百元完畢（本院卷第70  │二月。扣案如附表編號八之一、│
│  │      │神外科聯合診所」│  │        │、17 4、189頁）         │八之三至八之五之物，均沒收。│
│  │      │。              │  │        │                        │                            │
└─┴───┴────────┴─┴────┴────────────┴──────────────┘
附表四
┌─┬───┬────────┬─┬────┬────────────┬──────────────┐
│編│共犯  │時間地點        │被│詐得金額│調解情形（卷證頁數）    │ 罪刑主文                   │
│號│      │                │害│        │                        │                            │
│  │      │                │人│        │                        │                            │
├─┼───┼────────┼─┼────┼────────────┼──────────────┤
│ 1│陳阿│96年3月26日上午 │陳│2萬元。 │南投縣鹿谷鄉調解委員會調│陳阿、壬○○、己○○共同明│
│  │壬○○│11 時許，在嘉義 │林│        │解筆錄                  │知為偽藥而販賣，各處有期徒刑│
│  │己○○│市○區○○路2段 │照│        │給付被害人寅○○二萬元完│四月，各減為有期徒刑二月。扣│
│  │      │600號「榮民醫院 │  │        │畢（本院卷第96、103、110│案如附表編號八之一、八之三、│
│  │      │」。            │  │        │、155、175頁）          │八之五之物，均沒收。        │
└─┴───┴────────┴─┴────┴────────────┴──────────────┘
附表五
┌─┬───┬────────┬─┬────┬────────────┬──────────────┐
│編│共犯  │時間地點        │被│詐得金額│調解情形（卷證頁數）    │罪刑主文                    │
│號│      │                │害│        │                        │                            │
│  │      │                │人│        │                        │                            │
├─┼───┼────────┼─┼────┼────────────┼──────────────┤
│1 │丙○○│95年11月15日上午│盧│9萬7500 │嘉義市東區調解委員會調解│丙○○、壬○○、戊○○、葉鳳│
│  │壬○○│10 時許，在嘉義 │茂│元。    │筆錄（和解人未○○為盧茂│雪共同明知為偽藥而販賣，各處│
│  │戊○○│市○區○○○路  │寅│        │寅之子）給付被害人申○○│有期徒刑四月，各減為有期徒刑│
│  │己○○│199號「郭文吉精 │  │        │九萬七千五百元完畢（本院│二月。扣案如附表編號八之二至│
│  │      │神科診所」      │  │        │卷第91、98、105、177頁）│八之五之物，均沒收。        │
├─┼───┼────────┼─┼────┼────────────┼──────────────┤
│2 │丙○○│96年3月28日上午9│許│900元   │南投縣鹿谷鄉調解委員會調│丙○○、壬○○、戊○○、葉鳳│
│  │壬○○│時許，在嘉義市東│江│        │解筆錄                  │雪共同明知為偽藥而販賣，各處│
│  │戊○○│區○○○路252號 │泉│        │給付被害人丑○○九百元完│有期徒刑四月，各減為有期徒刑│
│  │己○○│「陽明醫院」。  │  │        │畢（本院卷第94、101、108│二月。扣案如附表編號八之二、│
│  │      │                │  │        │、15 3、178頁）         │八之四至八之五之物，均沒收。│
└─┴───┴────────┴─┴────┴────────────┴──────────────┘
附表六
┌─┬────┬────────┬─┬───┬────────────┬──────────────┐
│編│共犯    │時間地點        │被│詐得  │調解情形（卷證頁數）    │罪刑主文                    │
│號│        │                │害│金額  │                        │                            │
│  │        │                │人│      │                        │                            │
├─┼────┼────────┼─┼───┼────────────┼──────────────┤
│ 1│丙○○、│96年2月1日上午9 │蔣│16萬元│彰化縣埔心鄉調解委員會調│丙○○、壬○○共同明知為偽藥│
│  │壬○○、│時許，在彰化縣埔│規│      │解筆錄                  │而販賣，各處有期徒刑四月，各│
│  │自稱「劉│心鄉○○路○段80 │鐶│      │給付被害人巳○○十五萬九│減為有期徒刑二月。扣案如附表│
│  │美惠」女│號「署立彰化醫院│  │      │千五百元完畢，同意不再追│編號八之二及八之三之物，均沒│
│  │子      │」。            │  │      │究（本院卷第162、163頁）│收。                        │
└─┴────┴────────┴─┴───┴────────────┴──────────────┘
附表七
┌─┬────┬────────┬─┬───┬────────────┬──────────────┐
│編│        │時間地點        │被│詐得  │調解情形                │                            │
│號│共犯    │                │害│金額  │                        │                            │
│  │        │                │人│      │                        │                            │
├─┼────┼────────┼─┼───┼────────────┼──────────────┤
│ 1│戊○○、│96年1月中旬某日 │葉│3萬56 │嘉義市東區調解委員會調解│戊○○、己○○共同明知為偽藥│
│  │己○○及│上午10時許，在嘉│林│00元。│筆錄                    │而販賣，各處有期徒刑四月，各│
│  │兩名姓名│義市○區○○路2 │牓│      │給付被害人辰○○三萬五千│減為有期徒刑二月。扣案如附表│
│  │不詳成年│段600號「榮民醫 │  │      │六百元完畢（本院卷第65、│編號八之四及八之五之物，均沒│
│  │男女    │院」。          │  │      │72、179頁）             │收。                        │
└─┴────┴────────┴─┴───┴────────────┴──────────────┘
附表八之一
被告陳阿所有之犯罪扣押物部分：
┌──┬─────────┬─────┬────────────────┐
│編號│     物品         │數量      │證據（卷證頁數）                │
├──┼─────────┼─────┼────────────────┤
│１  │手機（0000000000）│1支       │嘉市警二偵─第0000000000號第2頁 │
│    │                  │          │嘉市警二偵字第0960001597號第2頁 │
└──┴─────────┴─────┴────────────────┘
附表八之二
被告丙○○所有之犯罪扣押物部分：
┌──┬───────────┬─────┬────────────────┐
│編號│   物品               │數量      │證據（卷證頁數）                │
├──┼───────────┼─────┼────────────────┤
│１  │手機（0000000000）    │1支       │嘉市警二偵字第0000000000號第8頁 │
├──┼───────────┼─────┼────────────────┤
│２  │單據（金額11萬8000元）│1張       │嘉市警二偵字第0000000000號第8頁 │
├──┼───────────┼─────┼────────────────┤
│３  │現金                  │6萬8000元 │嘉市警二偵字第0000000000號第8頁 │
└──┴───────────┴─────┴────────────────┘
附表八之三
被告壬○○所有之扣押物部分：
┌──┬───────────┬─────┬────────────────┐
│編號│  物品                │數量      │證據（卷證頁數）                │
├──┼───────────┼─────┼────────────────┤
│１  │手機                  │1支       │嘉市警二偵字第0000000000號第18頁│
└──┴───────────┴─────┴────────────────┘
附表八之四
被告戊○○所有之扣押物部分：
┌──┬────────────┬──────┬───────────┐
│編號│     物品               │數量        │證據（卷證頁數）      │
├──┼────────────┼──────┼───────────┤
│１  │現金                    │11萬9000元  │96年偵字第2656號第13頁│
├──┼────────────┼──────┼───────────┤
│２  │手機（0000000000,       │3支         │96年偵字第2656號第13頁│
│    │0000000000,0000000000） │            │                      │
├──┼────────────┼──────┼───────────┤
│３  │鹿茸（大支）            │4台斤       │96年偵字第2656號第13頁│
├──┼────────────┼──────┼───────────┤
│４  │鹿茸（中支）            │3台斤       │96年偵字第2656號第13頁│
├──┼────────────┼──────┼───────────┤
│５  │大鹿茸（切片）          │22兩        │96年偵字第2656號第13頁│
├──┼────────────┼──────┼───────────┤
│６  │黑膠（草藥）大片        │2斤         │96年偵字第2656號第13頁│
├──┼────────────┼──────┼───────────┤
│７  │黑膠（草藥）小片        │24兩        │96年偵字第2656號第13頁│
├──┼────────────┼──────┼───────────┤
│８  │中藥材                  │7包         │96年偵字第2656號第13頁│
├──┼────────────┼──────┼───────────┤
│９  │20斤磅秤                │2個         │96年偵字第2656號第13頁│
├──┼────────────┼──────┼───────────┤
│１０│切片刀組                │1組         │96年偵字第2656號第13頁│
├──┼────────────┼──────┼───────────┤
│１１│藥酒（已加藥材）        │3桶         │96年偵字第2656號第12頁│
├──┼────────────┼──────┼───────────┤
│１２│調色藥水                │2桶         │96年偵字第2656號第12頁│
├──┼────────────┼──────┼───────────┤
│１３│10公升米酒              │1桶         │96年偵字第2656號第12頁│
├──┼────────────┼──────┼───────────┤
│１４│塑膠虹吸器              │1組         │96年偵字第2656號第12頁│
├──┼────────────┼──────┼───────────┤
│１５│電子電腦                │1台         │96年偵字第2656號第15頁│
└──┴────────────┴──────┴───────────┘
附表八之五
被告己○○所有之扣押物部分：
┌──┬───────────┬──────┬────────────────┐
│編號│     物品             │數量        │證據（卷證頁數）                │
├──┼───────────┼──────┼────────────────┤
│１  │現金                  │4萬元       │嘉市警二偵字第0000000000號第13頁│
├──┼───────────┼──────┼────────────────┤
│２  │電話聯絡條（記事本）  │1本         │96年偵字第2656號第17-1頁        │
├──┼───────────┼──────┼────────────────┤
│３  │手機（0000000000,     │2支         │96年偵字第2656號第17-1頁        │
│    │0000000000）          │            │                                │
└──┴───────────┴──────┴────────────────┘


司法院資訊處製作；財團法人民間司法改革基金會備份。
